臺灣新北地方法院板橋簡易庭民事簡易判決
111年度板簡字第2135號
原      告  丁淑軍  
被      告  游○如  
兼  
法定代理人  游○強  
            林○芬  
上列當事人間請求侵權行為損害賠償事件，本院於民國111年11
月14日言詞辯論終結，判決如下：
    主      文
被告應連帶給付原告新臺幣捌萬柒仟壹佰壹拾捌元，及自民國一
百一十一年九月二日起至清償日止，按週年利率百分之五計算之
利息。
原告其餘之訴駁回。
訴訟費用由被告連帶負擔百分之八，餘由原告負擔。
本判決原告勝訴部分得假執行。
原告其餘假執行之聲請駁回。
    事實及理由
一、原告主張：
  ㈠被告游○如於民國110年6月25日9時18分許，無照騎乘車牌號
    碼000-000號普通重型機車，行經新北市三重區重新路與重
    安街口欲待轉時，因右偏行駛未注意右後方車況，適原告搭
    乘由訴外人王小芳騎乘車牌號碼000-000號重型機車亦行經
    上址，因王小芳騎乘前開機車亦未注意車前狀況，兩車發生
    碰撞，致原告及王小芳人車倒地，原告並因此受有雙側橈骨
    遠端閉鎖性骨折、左側尺骨莖突閉鎖性骨折、三角纖維軟骨
    複合體損傷、雙側手腕扭挫傷、左手挫傷等傷害。
　㈡原告因被告游○如前開侵權行為，受有如下之損害，共計1,08
    1,148元：　
　　⒈醫療費用新臺幣（下同）190,948元。
　　⒉看護費用30,000元。
　　⒊交通費用10,200元。
　　⒋工作損失35萬元：
　　　原告原任職上揚後勤服務有限公司之房務員，每月工資5
      萬元，受傷期間無法工作，請求7個月之工資損失，共35
      萬元。
　　⒌精神慰撫金50萬元。
　㈢又被告游○如為未成年人，被告游○強、林○芬為其法定代理人
    ，依民法第187條之規定，被告游○強、林○芬應就被告游○如
    之上開行為負連帶賠償責任。為此，爰依民法第184條第1項
    前段、第2項、第191條之2、第187條第1項等規定，提起本
    件訴訟，並聲明：⒈被告應連帶給付原告1,081,148元，及自
    起訴狀繕本送達之翌日起至清償日止，按週年利率百分之5
    計算之利息。⒉願供擔保請准宣告假執行。
二、被告則以下列陳詞置辯，並聲明：原告之訴駁回。
　㈠被告游○如確有肇事因素，但原告搭乘之機車駕駛人亦有部分
    責任。
  ㈡醫療費用部分：爭執，請求金額過高。
　㈢看護費用部分：爭執，無證據證明，即便開得出證明，也認
    為金額過高無法接受。
　㈣交通費用部分：爭執，無證據證明，即便開得出證明，也認
    為金額過高無法接受。
　㈤工作損失部分：爭執，原告所提之請假單、薪資證明，都沒
    有公司名稱及公司大小章，且薪資單是車禍之前的。
三、法院之判斷：
　㈠原告主張被告游○如於110年6月25日9時18分許，無照騎乘車
    牌號碼000-000號普通重型機車，行經新北市三重區重新路
    與重安街口欲待轉時，因右偏行駛未注意右後方車況，致與
    未注意車前狀況之訴外人王小芳所騎乘並搭載原告之車牌號
    碼000-000號重型機車發生碰撞，致原告受有前開傷勢等情
    ，業據提出衛生福利部臺北醫院診斷證明書為證，並經本院
    依職權調取本院111年度少護字第667號少年案件卷宗查核屬
    實，復為被告所不爭執，堪信原告此部分之主張為真。
  ㈡按因故意或過失，不法侵害他人之權利者，負損害賠償責任
    ；無行為能力人或限制行為能力人，不法侵害他人權利者，
    以行為時有識別能力為限，與其法定代理人連帶負損害賠償
    責任；汽車、機車或其他非依軌道行駛之動力車輛，在使用
    中加損害於他人者，駕駛人應賠償因此所生之損害；不法侵
    害他人之身體或健康者，對於被害人因此喪失或減少勞動能
    力或增加生活上之需要時，應負損害賠償責任；不法侵害他
    人之身體、健康，被害人雖非財產上之損害，亦得請求賠償
    相當之金額，民法第184條第1項前段、第187條第1項前段、
    第191條之2本文、第193條第1項、第195條第1項前段分別定
    有明文。查被告游○如因騎乘前揭機車不慎，與原告所搭乘
    由訴外人王小芳所騎乘之前開機車發生碰撞，造成原告受有
    前開傷害，因而侵害原告身體權之侵權行為事實，業經認定
    於前，又被告游○如為94年次，其為上揭侵權行為時未滿20
    歲，為限制行為能力人，惟其行為當時顯具有識別能力，是
    依前揭法條規定，本件原告請求被告游○強、林○芬與被告游
    ○如連帶負損害賠償責任，自屬有據。茲將原告得請求被告
    賠償之金額，分述如下：
　　⒈醫療費用部分：
　　  被告主張因被告前開過失傷害行為受有雙側橈骨遠端閉鎖
      性骨折、左側尺骨莖突閉鎖性骨折、三角纖維軟骨複合體
      損傷、雙側手腕扭挫傷、左手挫傷左側閉鎖性骨折等傷害
　　　，因而支出醫療費用190,948元乙節，業據提出前揭診斷
      證明書、醫療費用收據及長宏骨科診所醫療費用收據為證
      （見本院卷第15至61頁），故原告請求被告給付醫療費用
      190,948元，核屬有據。
　　⒉看護費用部分：
　　  原告主張其因本件事故由其配偶看護1月乙情，固據提出
      前揭診斷證明書及其配偶顧乃俊之請假單為證（見本院卷
      第21、137頁），惟其提出之請假單業經被告爭執其真正
      性，原告復未進一步舉證證明該單據之形式真正，難認該
      請假單為合法之證明，則原告此部分請求並未提出實際看
      護證明，難認有據。
　　⒊交通費用：
　　　原告主張因受有前揭傷害，其往返醫院診療支出交通費用
      10,200元，業據原告提出110年11月26日計程車乘車證明
      費用150元乙紙為證，另審酌原告所提衛生福利部臺北醫
      院診斷證明書載明有回診之必要性，並提出醫療費用收據
      ，足證原告確有按時回診。原告因身體或健康受不法侵害
      ，需前往醫療院所就診而支出交通費，係屬增加生活上需
      要之費用，原告就此部分請求被告賠償其交通費用之損失
      ，應屬有據。復參以大都會計程車網站之計程車試算車資
      表顯示原告自住處前往衛生福利部臺北醫院之單程計程車
      資為150元，是以，原告請求被告賠償交通費用損失10,20
      0元（計算式：150×2×34＝10,200元），洵屬有理。
　　⒋工作損失部分：
　　　原告主張其於本件事故發生前任職於上揚後勤服務有限公
      司，每月薪資約50,000元，自本件事故後共計7個月無法
      工作，受有不能工作損失35萬元，固據提出上揚後勤服務
      有限公司薪資證明、請假單為憑（見本院卷第65至67頁、
      第129至135頁），惟遭被告否認前開證明之形式真正，而
      原告所提單據均欠缺公司大小章，復未能進一步證明其單
      據之真正，故其此部分請求，難謂有據。
　  ⒌精神慰撫金部分：
　　　按不法侵害他人之人格權，被害人受有非財產上損害，請
      求加害人賠償相當金額之慰撫金時，法院對於慰撫金之量
      定，應斟酌實際加害情形、所造成之影響、被害人痛苦之
      程度、兩造之身分地位、經濟情形及其他各種狀況，以核
      定相當之數額（最高法院47年度台上字第1221號、51年度
      台上字第223號判例意旨參照）。查原告因被告前開過失
      傷害行為，受有雙側橈骨遠端閉鎖性骨折、左側尺骨莖突
      閉鎖性骨折、三角纖維軟骨複合體損傷、雙側手腕扭挫傷
      、左手挫傷左側閉鎖性骨折等傷害，且於出院後仍須持續
      回診復健，又因傷無法工作，並需他人從旁協助日常生活
      等情狀，堪認原告精神上自受有一定程度之痛苦，原告依
      民法第195條第1項規定，請求非財產上損害賠償，核屬有
      據。爰審酌兩造之學經歷及財力狀況，業據兩造陳明在卷
      （見本院卷第119頁），另參酌兩造稅務電子閘門所得調
      件明細表所示資力狀況，經綜合考量兩造之關係、身分地
      位、經濟狀況、原告受傷程度、被告之侵權行為態樣暨情
      節等一切情狀，認原告請求被告賠償50萬元之非財產上損
      害尚屬過高，應核減為10萬元為適當。
　　⒎從而，原告因本件事故所得請求之損害賠償數額共計301,1
      48元（計算式：190,948+10,200+100,000＝301,148）。
　㈢又按「損害之發生或擴大，被害人與有過失者，法院得減輕
    賠償金額，或免除之。」、「前二項之規定，於被害人之代
    理人或使用人與有過失者，準用之。」，民法第217條第1項
    及第3項分別定有明文。此項規定之目的在謀求加害人與被
    害人間之公平，倘受害人於事故之發生亦有過失時，由加害
    人負全部賠償責任，未免失諸過酷，是以賦與法院得減輕其
    賠償金額或免除之職權。此所謂被害人與有過失，只須其行
    為為損害之共同原因，且其過失行為並有助成損害之發生或
    擴大者，即屬相當，不問賠償義務人應負故意、過失或無過
    失責任，均有該條項規定之適用，且法院得不待當事人之主
    張，逕以職權斟酌之（最高法院92年度台上字第712號判決
    意旨參照）。又駕駛機車有過失致坐於後座之人被他人駕駛
    之車撞傷者，後座之人係因藉駕駛人載送而擴大其活動範圍
    ，駕駛人為之駕駛機車，應認係後座之人之使用人，於被害
    人之使用人與有過失之情形，應依民法第217條第3項規定準
    用第1、2項過失相抵之法則，減輕該他人之賠償金額或免除
    之（最高法院74年台上字第1170號、98年度台上字第811號
    判決意旨參照）。查，本件原告係乘坐訴外人王小芳所騎乘
    之車輛，就本件事故之發生，訴外人王小芳亦有未注意車前
    狀況之過失一節，業經本院依職權調取本院少年法庭111年
    度少護字第667號卷宗核閱屬實，且為原告所不爭執，本院
    審酌本件交通事故發生之經過情形及情節，認訴外人王小芳
    就本件車禍之發生有50％之過失責任，原告自應承擔訴外人
    王小芳之過失，並就系爭事故所生損害依過失比例分擔部分
    損害，故原告得請求被告賠償之費用應減為150,574元（計
    算式：301,148×50%＝150,574）。
　㈣再按強制汽車責任保險法第32條規定，保險人依本法規定給
    付之保險金，視為加害人或被保險人損害賠償金額之一部分
    ，加害人或被保險人受賠償請求時，得扣除之。從而保險人
    所給付受益人之保險金，可視為被保險人或加害人所負損害
    賠償金額之一部分，受害人倘已自保險金獲得滿足，自不得
    又對被保險人或加害人再事請求（最高法院90年台上字第82
    5號判決參照）。查原告因本件車禍而受領強制汽車責任險
    保險理賠金63,456元，業據原告自承在卷，並有保險公司理
    賠簡訊通知附卷可稽（見本院卷第139至141頁），故原告上
    開所得請求賠償之金額，自應扣除已領取之強制險理賠金。
    從而，原告得請求被告損害賠償之金額應以87,118元為限（
    計算式：150,574-63,456＝87,118）。
　㈤末按遲延之債務，以支付金錢為標的者，債權人得請求依法
    定利率計算之遲延利息。給付無確定期限者，債務人於債權
    人得請求時，經其催告而未為給付，自受催告時起，負遲延
    責任。其經債權人起訴而送達訴狀，或依督促程序送達支付
    命令，或為其他相類之行為者，與催告有同一之效力。應付
    利息之債務，其利率未經約定，亦無法律可據者，週年利率
    為百分之5，民法第233條第1項、第229條第2項及第203條分
    別定有明文。本件原告請求被告連帶給付之損害賠償，係以
    支付金錢為標的，且無確定期限，故原告請求被告連帶給付
    自起訴狀繕本送達翌日即111年9月2日起至清償日止，按週
    年利率百分之5計算之利息，併應准許。
四、綜上所述，原告依民法第184條第1項前段、第191條之2本文
    、第187條第1項規定，請求如主文第1項所示，為有理由，
    應予准許。逾此部分之請求，則屬無據，應予駁回。
五、本件原告勝訴部分係依民事訴訟法第427條第2項第11款適用
    簡易訴訟程序所為被告敗訴之判決，依同法第436條第2項、
    第389條第1項第3款，應依職權宣告假執行。至原告敗訴部
    分，其假執行之聲請即失所依附，應予駁回。
六、本件事證已臻明確，兩造其餘之攻擊防禦方法及所提證據，
    於判決結果不生影響，爰不一一論列，併此敘明。
七、訴訟費用負擔之依據：民事訴訟法第79條、第85條第2項。
中　　華　　民　　國　　111 　年　　12　　月　　22　　日
                  臺灣新北地方法院板橋簡易庭
                        法  官  陳怡親
以上為正本係照原本作成。
如不服本判決，應於送達後20日內，向本院提出上訴狀並表明上
訴理由，如於本判決宣示後送達前提起上訴者，應於判決送達後
20日內補提上訴理由書（須附繕本）。
中　　華　　民　　國　　111 　年　　12　　月　　22　　日
                        書記官  劉芷寧